臺灣臺南地方法院刑事判決　　　　　　　　　　　　九十二年度易字第一三三一號
　　公　訴　人　臺灣臺南地方法院檢察署檢察官
　　被　　　告　丙　○　○
　　　　　　　（原名徐秋中）
右列被告因傷害等案件，經檢察官聲請簡易判決處刑（九十二年度偵字第一○八一○
號），經本院臺南簡易庭審理結果，認不宜以簡易判決處刑，簽移本院刑事庭依通常
程序審理，本院判決如左：
    主  文
丙○○被訴恐嚇部分無罪
被訴傷害部分公訴不受理。
    理  由
壹、聲請簡易判決處刑書意旨略以：被告丙○○係告訴人甲○○前配偶徐巧蕙之父。
    民國九十二年六月二十六日十二時許，徐巧蕙欲至臺南市○○區○○路二段一○
    八號甲○○住處，載走其與方某所生之小孩，被告丙○○唯恐甲○○拒絕，竟先
    以其○六─0000000號電話發話至上址甲○○住處之○六─000000
    0號電話，恐嚇稱：「你如果不讓我載，你給我試試看」、「我等一下沒去找你
    ，我隨便你」、「你把我擋看看」等語，致令甲○○心生畏懼。被告丙○○復基
    於傷害人身體之犯意，於同日十二時十六分許，在上址出手拉扯甲○○，致甲○
    ○受有前胸十六×十一公分範圍抓傷、左前臂前內側十二×四公分抓傷、右前臂
    外側十八×四公分及後頭部八×五公分抓傷等傷害，因認被告涉犯刑法第三百零
    五條之恐嚇罪嫌及同法第二百七十七條第一項之傷害罪嫌等語。
貳、無罪部分：
一、按犯罪事實應依證據認定之，無證據不得推定其犯罪事實。不能證明被告犯罪者
    ，應諭知無罪之判決，刑事訴訟法第一百五十四條第二項、第三百零一條第一項
    分別定有明文。又告訴人之告訴，本以使被告受刑事訴追為目的，故其陳述是否
    與事實相符，自應調查其他證據，以資審認（最高法院六十九年台上字第一五三
    一號判決參照）。次按認定不利於被告之事實，須依積極證據，積極證據不足為
    不利於被告事實之認定時，即應為有利於被告之認定，更不必有何有利之證據，
    惟犯罪事實之認定，應憑真實之證據，倘證據是否真實尚欠明顯，自難以擬制推
    測之方法，為其判斷之基礎（最高法院三十年度上字第八一六號、五十三年台上
    字第六五六號判例參照）。且刑事訴訟上證明之資料，無論其為直接或間接證據
    ，均須達於通常一般之人均不致有所懷疑，而得確信其為真實之程度，始得據為
    有罪之認定，若其關於被告是否犯罪之證明未能達此程度，而有合理性懷疑之存
    在，致使無從形成有罪之確信，根據「罪證有疑，利於被告」之證據法則，即不
    得遽為不利被告之認定，亦有最高法院七十六年度臺上字第四九八六號判例可稽
    。其以情況證據（即間接證據）斷罪時，尤須基於該證據在直接關係上所可證明
    之他項情況事實，本乎推理作用足以確證被告有罪，方為合法，不得徒憑主觀上
    之推想，將一般經驗上有利被告之其他合理情況逕予排除，此觀諸最高法院三十
    二年度上字第六七號判例意旨亦甚彰明。次按刑法第三百零五條之恐嚇罪，所稱
    以加害生命、身體、自由、名譽、財產之事，恐嚇他人者，係指以使人生畏怖心
    為目的，而通知將加惡害之旨於被害人而言，且該罪係結果犯，以致生危害於安
    全為要件，即必其恐嚇致受加害之通知者，心生恐怖，而有不安之感覺（最高法
    院二十六年渝非字第十五號判例意旨參照），倘被害人未因而心生畏佈，即不符
    該罪之構成要件。
二、公訴人認被告涉犯前開恐嚇犯行，無非以告訴人之指訴及所提出之電話錄音帶、
    電話錄音內容譯文等為主要論據。訊之被告固坦承於上開時地打電話至告訴人家
    中，並在電話中向告訴人稱：「你如果不讓我載，你給我試試看」、「我等一下
    沒去找你，我隨便你」、「你把我擋看看」等語，惟堅決否認有何恐嚇犯行，辯
    稱：伊所稱上開言語之目的僅在表達載走小孩之決心，並無恐嚇之意思等語。
三、經查：依告訴人提出之電話錄音內容譯文，被告與告訴人當天在電話中係就載小
    孩之事項起爭執，則被告在電話中所稱：「你如果不讓我載，你給我試試看」、
    「我等一下沒去找你，我隨便你」、「你把我擋看看」等語詞，自字面上涵義觀
    之，似在強調等一下要至告訴人住處載走孫子之意，尚難認被告係將「加害生命
    、身體、自由、名譽、財產之事」之惡害通知告訴人，是被告辯稱其本意在表達
    載走小孩之決心等語，應可採信。且告訴人於本院審理中結證稱：被告打完電話
    過來找伊之前這段時間約有十分鐘，伊並未打電話報警，而是打電話聯絡伊父母
    ，告知被告要來店內載小孩之事，要伊父母將小孩帶過來店內，因當時伊認為被
    告只是口頭上講一講而已，不會動手，所以沒有報警，但伊父母尚未帶小孩過來
    ，被告就已到達，並且與伊發生衝突拉扯，是發生拉扯後，伊才會害怕等語（見
    本院卷第三七至三九頁），足見告訴人於接聽被告所打來之前揭電話時，並未因
    被告所稱之上開言詞，有何心生畏怖之意，僅認被告會依電話中所言，前來載走
    小孩，因而電話聯絡其父母，要將小孩帶回，是告訴人係因事後與被告發生衝突
    並遭被告拉扯而心生畏懼，始對被告提起本件恐嚇告訴，依照上開說明，告訴人
    於案發時，既未因被告所稱之上開言詞而心生畏懼，此即與恐嚇罪須使人因而心
    生畏怖，致生危害於安全之構成要件不符。
四、綜上所述，依本案卷證資料及本院調查證據之結果，本件被告雖有在電話中對告
    訴人為前開言詞，然依其前後內容及字面涵義觀之，僅能證明被告在表達其載走
    孫子之決心，不足以證明被告有將加惡害之旨通知於告訴人之意；且告訴人於聽
    聞前開言詞之當時，主觀上既未因而心生畏佈，即不符刑法恐嚇罪之構成要件。
    此外，復查無其他積極證據足資證明被告確有公訴人所指之恐嚇犯行，既不能證
    明被告此部分犯罪，揆諸前開判例意旨，依法應為無罪判決之諭知。
、不受理部分：
一、按告訴乃論之罪，告訴人於第一審辯論終結前得撤回其告訴；又告訴經撤回者，
    應諭知不受理之判決，刑事訴訟法第二百三十八條第一項、第三百零三條第三款
    分別定有明文。
二、查本件告訴人甲○○告訴被告丙○○傷害部分，本院審查後認被告係觸犯刑法第
    二百七十七條第一項之傷害罪，依同法第二百八十七條前段之規定，須告訴乃論
    。茲告訴人於九十三年一月十五日當庭表明撤回此部分告訴並經載明於筆錄（見
    本院卷第三五頁），依照首開說明，本件此部分爰不經言詞辯論，逕為諭知不受
    理之判決。
據上論斷，應依刑事訴訟法第四百五十二條、第三百零一條第一項、第三百零三條第
三款、第三百零七條，判決如主文。
本案經檢察官乙○○到庭執行職務。
中      華      民      國      九十三      年    一    月    二十九    日
                                  臺灣臺南地方法院刑事第四庭
                                      審判長  法  官    蘇  清  水
                                              法  官    卓  穎  毓
                                              法  官    林  欣  玲
右正本證明與原本無異。
如不服本判決，應於判決送達後十日內，向本院提出上訴狀。
                                              書記官    黃  子  起
中      華      民      國      九十三      年    二    月      二      日
